臺灣高雄地方法院刑事判決　　　　　　　110年度訴字第188號
公　訴　人　臺灣高雄地方檢察署檢察官　　　　　　　
被　　　告　邱培銘


上列被告因詐欺案件，經檢察官提起公訴（109年度偵字第10375
號），本院判決如下：
    主  文
丙○○犯乘機詐欺取財罪，處有期徒刑陸月，如易科罰金，以新
臺幣壹仟元折算壹日。未扣案之犯罪所得新臺幣陸拾玖萬壹仟參
佰元沒收，於全部或一部不能沒收或不宜執行沒收時，追徵其價
額。又犯乘機詐欺取財罪，處拘役參拾日，如易科罰金，以新臺
幣壹仟元折算壹日。未扣案之犯罪所得新臺幣貳萬貳仟元沒收，
於全部或一部不能沒收或不宜執行沒收時，追徵其價額。再犯乘
機詐欺取財罪，處拘役貳拾日，如易科罰金，以新臺幣壹仟元折
算壹日。應執行拘役肆拾日，如易科罰金，以新臺幣壹仟元折算
壹日。
    事  實
一、丙○○與庚○○為國中同學。詎丙○○明知庚○○係中度智
    能障礙之人，因心智缺陷辨識能力顯有不足，對事務不能為
    合理之分析與利害之判斷，竟乘庚○○因上開心智缺陷致其
    辨識能力皆顯有不足之情形，意圖為自己不法之所有，基於
    乘機詐欺取財之犯意，向庚○○佯稱先前購買手機時庚○○
    擔任保證人，若不願借款予丙○○，丙○○就不還錢，讓討
    債集團找庚○○等語，而分別為下列犯行：
  ㈠於民國108 年12月19日至108 年12月26日間之某日，向庚○○佯稱為其保管庚○○之台北富邦銀行高雄分行帳號000000
    000000號帳戶（下稱上開富邦帳戶），並保證不會動到裡面
    的錢等語，要求庚○○交付上開帳戶之提款卡、密碼，復基
    於以不正方法由自動付款設備取得他人財物之接續犯意，於
    108 年12月19日至109 年2 月10日間，未獲庚○○授權即以
    提款卡置入自動櫃員機並輸入密碼之不正方法，自上開富邦
    帳戶陸續提領存款，總計新臺幣（下同）69萬1300元。
  ㈡另於109 年1 月間，帶庚○○前往不詳錢莊，指示庚○○以
    其名義為丙○○借貸3 萬元，嗣錢莊交付2 萬7,000 元後，
    丙○○僅將其中5,000 元交付庚○○，丙○○則取得2 萬20
    00元之現金。
  ㈢又於109 年1 月31日，再度指示庚○○以其名下之機車作為
    擔保品向大升當鋪借貸3 萬元，嗣大升當鋪交付2 萬7,000
    元後，丙○○僅將其中5,000 元交付庚○○，丙○○則取得
    2 萬2000元之現金。
二、案經庚○○訴由高雄市政府警察局三民第二分局報告臺灣高
    雄地方檢察署檢察官偵查起訴。
    理  由
壹、有罪部分：
一、證據能力部分：
    按刑事訴訟法第159 條之1 至159 條之4 為傳聞法則之例外
    規定，被告以外之人於審判外之陳述，雖不符前4 條之規定
    ，而經當事人於審判程序同意作為證據，法院審酌該言詞或
    書面陳述作成時之情況，認為適當者，亦得為證據，刑事訴
    訟法第159 條之5 第1 項定有明文。查本判決所引用傳聞證
    據，業據檢察官、被告丙○○同意有證據能力（見本院110
    年度訴字第188 號卷宗【下稱本院卷】第34、98-99 頁），
    本院審酌該等證據作成時之情狀並無違法或不當等情形，認
    為以之作為本案證據亦屬適當，依上開規定自得作為認定事
    實之依據。
二、訊據被告丙○○固坦承有持告訴人上開富邦帳戶提款卡陸續
    提領69萬1300元，且有介紹告訴人去錢莊、大升當鋪借款，
    2 次均有拿走2 萬2000元等事實，惟矢口否認有何乘機詐欺
    取財、以不正方法由自動付款設備取得他人財物之犯行，辯
    稱：69萬1300元和2 次2 萬2000元，均是我向告訴人借的，
    我沒有恐嚇或騙告訴人，我也不知道告訴人是中度智能障礙
    云云。經查：
  ㈠被告與告訴人為國中同學，告訴人係中度智能障礙之人，告
    訴人將上開富邦帳戶提款卡交予被告，並告知密碼，而被告
    於108 年12月19日至109 年2 月10日間持上開富邦帳戶之提
    款卡、密碼，自上開富邦帳戶陸續提領存款，總計69萬1300
    元。另於109 年1 月間，被告攜同告訴人前往錢莊，告訴人
    以其名義借貸3 萬元，嗣錢莊交付2 萬7,000 元後，告訴人
    將2 萬2000元交予被告。又於109 年1 月31日，被告攜同告
    訴人前往大升當鋪，告訴人以其名下之機車作為擔保品向大
    升當鋪借貸3 萬元，嗣大升當鋪交付2 萬7,000 元後，告訴
    人將2 萬2000元交予被告等情，為被告坦承在案（見本院卷
    第29、159-162 頁），亦有告訴人於偵查及本院審理時之證
    述在卷可參（見警卷第14、18頁；偵卷第19-20 頁；本院卷
    第107-108 、119-125 頁），復有告訴人身心障礙證明、上
    開富邦帳戶存摺內頁、大升當鋪110 年5 月20日（110 ）大
    當字第0520號函文在卷可稽（見警卷第23頁、偵卷第41-45
    頁、本院卷第69頁），此部分事實，堪以認定。
  ㈡參以證人丁○○於本院審理時證稱：我是告訴人的嬸嬸，住
    在告訴人附近，平時往來頻繁，告訴人就讀國小時，老師發
    現他程度跟不上其他人，有請他媽媽帶他去給醫生檢定，結
    果醫生說他智商比同年齡的人少5 歲，他剛開始上班時，單
    就到公司這段路程，他就學了很久才認得路，後來在他爸爸
    監督下，才慢慢接觸到提款，被告國小時都會去資源班找告
    訴人，被告其實知道告訴人有中度心智障礙的問題等語（見
    本院卷第141-144 頁）；證人己○○於本院審理時證稱：我
    跟告訴人有遠親關係，他叫我叔公，平常都有在來往，他從
    小就有中度智能障礙，讀啟智班等語（見本院卷第149-150
    頁），復參以告訴人前經其弟弟黃○○向臺灣高雄少年及家
    事法院聲請輔助宣告後，經該院送請心欣診所鑑定結果認：
    「告訴人意識及溝通能力屬可溝通，理解判斷力不佳，定向
    感不佳，抽象思考能力不佳，計算能力不佳，中度智能障礙
    ，自我照顧能力、經濟活動能力均須部分監督協助，社交溝
    通能力可，有精神障礙或其他心智缺陷，其為意思表示、受
    意思表示或辨識其意思表示之能力顯有不足，無預後及回復
    之可能性，為中度智能不足，建議為輔助宣告。」，並經臺
    灣高雄少年及家事法院裁定為輔助宣告等情，此有高雄市心
    欣診所精神鑑定報告書、臺灣高雄少年及家事法院109年度
    輔宣字第48號民事裁定書1份附卷可考（見臺灣高雄少年及
    家事法院109年度輔宣字第48號卷宗第43-45、49-50頁），
    核與證人丁○○、己○○前揭證述內容情節相符，另有告訴
    人身心障礙證明、高雄市立鼎金國民中學110年4月30日高市
    鼎中輔字第11070198500號函文存卷可查（見警卷第29頁、
    本院卷第57頁），可徵告訴人因有中度智能障礙，致渠理解
    判斷力不佳，定向感不佳，抽象思考能力不佳，計算能力不
    佳、自我照顧能力、經濟活動能力均須部分監督協助甚明。
    再酌以告訴人於本院審理時證稱：（問：14減9等於多少？
    ）我不知道，（問：你是否知道這些錢的價值？這些錢假如
    你沒有交給被告或是借給被告，這些錢你可以做什麼？）不
    知道，（問：你是否會使用電腦、上網？）不太會等語（見
    本院卷第130-131頁），並審酌告訴人於本院審理作證過程
    中，對於檢察官或本院之提問，確實就部分提問存有無法立
    即理解回答之情形，亦無法如正常人始末陳述案發情節，必
    須再次提問或簡化問題後，始可理解題意，此參本院110年
    10月14日審判筆錄自明（見本院卷第106、110-111、118
    -119、128-129頁），足徵告訴人之言語表達及理解能力確
    與常人明顯有異，衡情一般人與渠交談後，即可輕易知悉渠
    屬於心智障礙之人無疑。準此，被告既自承與告訴人為國小
    同班同學，亦為國中同校同學，並於國小時曾至資源班找告
    訴人，亦知悉告訴人國中有時會去資源班上課等語（見本院
    卷第148、160頁），對於告訴人之言語表達及理解能力顯與
    常人有異而屬心智障礙者乙情，自難諉為不知，足認被告於
    主觀上知悉告訴人為心智障礙者，渠語文理解能力顯然較一
    般人為差，難以充分理解交付提款卡及密碼、至錢莊或當鋪
    借款之意義，至為灼然。是被告辯稱：不知告訴人為中度智
    能障礙云云，要非可採。
  ㈢又告訴人於偵查時證稱：被告打電話連繫我，因為他之前買
    手機，我有幫他做保，他說如果我不借他錢，他就不還錢，
    要讓討債集團來找我，被告說要幫我保管富邦銀行帳戶提款
    卡，並保證不會動到裡面的錢，要我將提款卡交給他，因為
    我會怕他，所以我就跟他講密碼，錢都是他領走的，後來1
    、2 月被告帶我去簽本票，其中1 間借3 萬元，還有拿我機
    車行照去大升當鋪換3 萬元，我都只有分到5000元，我不需
    要用錢，我是因為看到被告會怕才跟他去等語（見警卷第14
    、18-19 頁；偵卷第19-20 頁）；復於本院審理時證稱：被
    告之前買手機，我有當他的保證人，被告說如果我不給他錢
    ，就不還錢，要讓討債集團來找我，我會怕，被告說要幫我
    保管富邦銀行的提款卡，沒有說原因，有說不會動裡面的錢
    ，我就把富邦銀行帳戶的提款卡交給被告，並跟他講密碼，
    後來他領了70萬元，也都沒有還我，被告有找我去當鋪借款
    ，我總共去了3 間，前2 間是被告帶我去的，被告沒有跟我
    說去當鋪借款要做什麼，被告找我去我就去了，都是用我的
    名義借，我有提供摩托車當抵押品給大升當鋪借了3 萬元，
    第2 間當鋪我不知道名字，也不知道路，也是借3 萬元，這
    2 次我都有分到5000元，剩下的錢都給被告，借款後的利息
    是我在繳，當時我不知道去當鋪借款是在做什麼事情，我不
    清楚借款的意思，不大知道這個行為是什麼，就覺得奇怪怎
    麼會拿到5000元等語（見本院卷第105 、107-109 、111-11
    2 、119-123 、125-129 頁）；另證人即大升當鋪經辦人甲○○於本院審理時證稱：被告有跟我們借款1 次，之後被告
    介紹了告訴人來借款，被告有先打來說有人需要資金周轉，
    我說好，借款當天被告有陪告訴人一起來，告訴人跟我說要
    借3 萬元，被告好像在外面等，我有問告訴人這筆錢是誰要
    用的，他說他剛好要用到，我和告訴人對談過程中，覺得告
    訴人好像有點難理解講話的內容，要講1 、2 次，資料的部
    分我有告訴他在哪邊簽名，後來是被告來還這筆款項等語（
    見本院卷第133-138 頁），衡諸告訴人於偵查時、本院審理
    時之證述均一致，亦與證人甲○○證述可以勾稽，且被告迄
    今均未歸還告訴人任何款項，又上開2 次向錢莊、大升當鋪
    所為之借款，告訴人均僅分到5000元，而被告卻均取得2 萬
    2000元，倘係告訴人有借款需求始至錢莊、當舖借款，然借
    款金額大部分卻由被告取得，實與常情不符，況倘係告訴人
    向大升當鋪借款，被告何須事後向大升當鋪償還該筆3 萬元
    之借款，益徵被告係利用告訴人因智能障礙難以充分理解交
    付提款卡及密碼、至當鋪或錢莊借款之意義，而自告訴人處
    取得上開富邦帳戶之提款卡及密碼，嗣後陸續提領共69萬13
    00元，並攜同告訴人前往錢莊、大升當鋪借款，分別取走2
    萬2000元，遂行其乘機詐欺取財及以不正方法由自動付款設
    備取得他人財物之犯行，是其主觀上當有乘機詐欺取財、以
    不正方法由自動付款設備取得他人財物之犯意至明。
  ㈣至被告辯稱：其係向告訴人借款云云，惟被告利用告訴人智
    能障礙之情，向告訴人詐取前揭財物一節，已如前述，且被
    告與告訴人非親非故，告訴人亦非經濟寬裕之人，實難想像
    告訴人會願意出借將近70萬元之款項予被告，甚至甘冒背負
    高利貸款之風險，而向當鋪、錢莊借錢貸予被告之可能，此
    與常理不合，被告復未能提出其有向告訴人借款之證據以實
    其說，所辯自不可採。
  ㈤綜上所述，被告丙○○前揭所辯，均為事後卸責之詞，不足
    採信，本案事證明確，被告丙○○上開犯行，應堪認定，自
    應依法論科。
三、論罪科刑：
  ㈠核被告事實欄一㈠所為，係犯刑法第341 條第1 項之乘機詐
    欺取財罪、第339 條之2 第1 項之以不正方法自自動付款設
    備取財罪；事實欄一㈡㈢所為，均係犯刑法第341 條第1 項
    之乘機詐欺取財罪。事實欄一㈠部分，被告之犯罪手法既係
    詐取告訴人上開富邦帳戶之提款卡、密碼後，再持告訴人上
    開富邦帳戶之提款卡至自動櫃員機提領款項後，占為己有，
    可認被告詐取告訴人上開富邦帳戶提款卡、密碼，及嗣後於
    108 年12月19日至109 年2 月10日間非法由自動付款設備提
    款之行為，主觀上各均係基於單一犯意，客觀上犯罪時間密
    接，且各均侵害同一法益，各行為間之獨立性極為薄弱，依
    一般社會健全觀念，在時間差距上難以強行分開，應視為數
    個舉動之接續施行，均為接續犯，各僅論以一罪。被告事實
    欄一㈠部分，係以一行為觸犯上開二罪名，為想像競合犯，
    應依刑法第55條之規定，從一重之乘機詐欺取財罪處斷。起
    訴書認上述二罪應數罪併罰，容有誤會。又事實欄一㈠㈡㈢
    所示各次犯行，因時間、行為態樣均明顯可分，顯見犯意各
    別、行為互殊，應分論併罰。至公訴意旨認被告本案所涉乘
    機詐欺取財犯行應屬接續犯，而論以一罪，亦有誤會，應予
    更正。
  ㈡爰以行為人責任為基礎，審酌被告不思循正當途徑獲取財物
    ，竟因貪圖不法利益，利用告訴人因智能障礙致辨識能力不
    足，詐得提款卡並進而持提款卡盜領告訴人存款，又利用告
    訴人向錢莊、大升當舖借款，以取得款項，被告所為對告訴
    人財產安全、社會治安與經濟秩序之危害尚非輕微，對金融
    交易秩序及告訴人信用業已構成相當之危害，且除償還大升
    當鋪之借款外，其餘部分被告仍未與告訴人達成和解或賠償
    所受損害，並審酌被告否認犯罪之犯後態度，暨被告於本院
    審理中自稱高職畢業之智識程度，經濟狀況勉持，無婚姻關
    係，有1 個未成年小孩，目前由女友照顧之生活狀況（見本
    院卷第164 頁），並兼衡被告之前科素行、犯罪手段、情節
    、詐取金額等一切情狀，分別量處如主文所示之刑，並皆諭
    知易科罰金之折算標準。並就被告拘役部分定應執行刑及諭
    知易科罰金之折算標準如主文所示。
四、沒收：
  ㈠按犯罪所得，屬於犯罪行為人者，沒收之。前2 項之沒收，
    於全部或一部不能沒收或不宜執行沒收時，追徵其價額。刑
    法第38條之1 第1 項前段、第3 項分別定有明文。查被告事
    實欄一㈠及㈡錢莊部分分別詐得69萬1300元、2 萬2000元，
    屬其犯罪所得，未扣案亦未發還被害人，應依上開規定，宣
    告沒收，並於全部或一部不能沒收或不宜執行沒收時，追徵
    其價額。
  ㈡另事實欄一㈢大升當鋪部分，因被告已於109 年4 月28日清
    償大升當鋪借款，有大升當鋪110 年5 月20日（110 ）大當
    字第0520號函文在卷可稽（見本院卷第69頁），若再沒收、
    追徵，將使被告面臨雙重追償之不利益而有過苛之虞，依刑
    法第38條之2 第2 項規定，不予宣告沒收或追徵。
貳、不另為無罪之諭知部分：
一、公訴意旨略以：被告丙○○與告訴人庚○○為國中同學。詎
    被告明知告訴人係中度智能障礙之人，因心智缺陷辨識能力
    顯有不足，對事務不能為合理之分析與利害之判斷，竟乘庚○○因上開心智缺陷致其辨識能力皆顯有不足之情形，意圖
    為自己不法之所有，基於乘機詐欺取財之犯意，向告訴人佯
    稱先前購買手機時告訴人擔任保證人，若不願借款予被告，
    被告就不還錢，讓討債集團找告訴人等語，而分別為下列犯
    行：
  ㈠於108 年11月27日至108 年12月19日，偕同告訴人至提款機
    提領上開富邦帳戶內之存款，告訴人再將提領款項總計31萬
    5000元全數交給被告。（原起訴書犯罪事實一㈠前段）
  ㈡另於108 年12月10日起，使告訴人以其國泰人壽保單借款共
    計5 萬2000元，並將其儲蓄險解約取得解約金約28萬，於上
    開金額匯入告訴人郵局帳戶，再指示告訴人將上開存款領現
    轉交被告，金額共計33萬2000元。（原起訴書犯罪事實一㈡
    ） 
  ㈢另於109 年2 月底至3 月初某日，將告訴人帶往錢莊，指示
    告訴人以自己名義為被告借款1 萬元，並簽立本票1 紙交付
    錢莊供擔保，被告則將錢莊交付之4,000 元全額取走（原起
    訴書犯罪事實一㈢後段）。因認被告此部分犯行亦成立刑法
    第341 條第1 項乘機詐欺取財罪。
二、犯罪事實應依證據認定之，無證據不得認定犯罪事實，刑事
    訴訟法第154 條第2 項定有明文。又不能證明被告犯罪者，
    應諭知無罪之判決，此亦為刑事訴訟法第301 條第1 項所明
    定。再檢察官對於起訴之犯罪事實，應負提出證據及說服之
    實質舉證責任。倘其所提出之證據，不足為被告有罪之積極
    證明，或其指出證明之方法，無從說服法院以形成被告有罪
    之心證者，基於無罪推定之原則，自應為被告無罪判決之諭
    知。另告訴人與被告係立於相反立場，其所述被害情形，難
    免不盡實而有虛偽性之危險；故告訴人之陳述，除須無瑕疵
    可指外，尚應調查其他必要之證據，以察其是否與事實相符
    ，亦即尚須有補強證據以擔保其真實性，始得採為斷罪之依
    據（最高法院91年台上字第4443號判決、100 年台上字第70
    09號判決意旨參照）
三、公訴意旨認被告涉犯上開乘機詐欺取財罪嫌，主要係以被告
    於偵查時之供述、證人即告訴人庚○○、己○○、丁○○於
    偵查時之證述、告訴人身心障礙證明、告訴人上開富邦銀行
    帳戶存摺影本、告訴人上開郵局帳戶存摺影本、告訴人簽立
    之清償債務契約書、本票影本為其主要論據。訊據被告丙○○堅決否認有何乘機詐欺取財犯行，並辯稱：告訴人並未提
    領31萬5000元給我，保單借款、儲蓄險解約都是告訴人自己
    去辦理，款項均未交給我，錢莊借款1 萬元的部分，不是我
    帶告訴人去的，我也沒有拿4000元等語。經查：
  ㈠於108 年11月27日至108 年12月19日，告訴人上開富邦帳戶
    內之存款提領款項總計31萬5000元；於109 年2 月21日、10
    9 年2 月24日、109 年2 月25日、109 年3 月2 日告訴人以
    其國泰人壽保單借款共計5 萬2000元，並於108 年12月9 日
    將其儲蓄險解約取得解約金28萬7478元，均匯入告訴人郵局
    帳戶，該等款項均於當日或數日後隨即提領等情，有上開富
    邦帳戶存摺內頁、告訴人帳戶客戶歷史交易明細、國泰人壽
    保險股份有限公司保險給付明細表、保單借款明細表附卷可
    查（見偵卷第41頁；本院卷第53-54 、65-67 頁），此部分
    事實，堪以認定。
  ㈡告訴人雖於偵查時證稱：富邦銀行於108 年11月27日至109
    年2 月10日止，所有領款紀錄均為被告盜領，被告恐嚇我叫
    我拿國泰保單去借款，總共借了5 萬2000元都是被告拿去，
    被告又再跟我拿錢，我已經沒有錢了，只好解約儲蓄險28萬
    6000元，領出來給被告，被告有帶我去地下錢莊簽立本票，
    其中一間借了1 萬元，都是被告拿走等語（見警卷第14-15
    頁；偵卷第19-20 頁）；然於本院審理時則證稱：我將富邦
    銀行提款卡交給被告之前，有和被告一起去領錢，提領金額
    是我自己決定的，我領出來再交給被告，大概有4 、5 次，
    我有用國泰的保單去借款，是被叫我去借的，借到的款項我
    都領出來給被告，另外我也有將保單解約，這是我自己去解
    約的，因為當時錢不夠用，不是被告叫我去解約的，我沒有
    把解約後的錢交給被告，當舖的部分，第3 間是我自己去的
    ，借1 萬元，這次被告沒有在場，只有前2 次是被告叫我去
    借的等語（見本院卷第107-108 、115-120 、124-125 頁）
    ，其中儲蓄險解約、向錢莊借款1 萬元部分，告訴人雖於偵
    查時稱均係應被告要求所為，且款項均交予被告，然於本院
    審理時卻證稱儲蓄險解約及向錢莊借款1 萬元均與被告無關
    ，此部分證述相互矛盾，是否可採，已有可疑。另就上開富
    邦帳戶提領31萬5000元部分，告訴人於偵查時雖稱係被告盜
    領，於本院審理時卻稱係被告陪同告訴人一同領款，其證述
    之領款態樣已有歧異，且對照上開富邦銀行存摺內頁，可見
    自108 年11月27日至108 年12月19日領取款項之總額31萬50
    00元，共分為8 天提領，提領次數共11次，亦與告訴人所述
    提領次數4 、5 次間無從勾稽，此部分證述是否屬實，亦有
    可議。況依前開說明，告訴人之證述，仍須有相當程度真實
    性之補強證據，始得認為與事實相符，故本案仍須查明是否
    有其他與自白相符之補強證據。
  ㈢又證人丁○○雖於偵查時證述：保險解約28萬元、保險借款
    5 萬2000元，都是被告拿走，只分2000元給告訴人，地下錢
    莊第一筆借3 萬元，拿了2 萬7000元，只給告訴人5000元，
    其他都是被告拿走，第二筆借1 萬元，拿了4000元，都是被
    告拿走等語（見偵卷第20-21 頁）；於本院審理時證述：這
    次事情是告訴人叔公發現告訴人和被告在一起，覺得很詭異
    ，後來問告訴人，才知道告訴人錢都已經給出去了，我聽告
    訴人說保險有解約，被告有跟告訴人說錢不夠用，就有介紹
    告訴人去借錢，1 萬元是跟高利貸借的，具體情形我不是很
    了解等語（見本院卷第144-146 頁）。證人己○○雖於偵查
    時證述：我在109 年3 月看到被告和告訴人在講話，被告看
    到我就要跑，我問告訴人發生什麼事，告訴人才跟我說他13
    0 幾萬元都被拿走，我幫忙聯絡被告，被告就否認有向告訴
    人拿130 幾萬元，但我說領款有監視器，被告才說有領70幾
    萬元，其他沒有領，後來錢莊來找告訴人，我們才知道告訴
    人用字名義去借錢給被告，總共有3 個錢莊來找等語（見偵
    卷第93頁）；於本院審理時證述：我有看到告訴人和被告在
    一起，被告看到我就把車開走，我才問告訴人，告訴人說他
    卡片被對方拿走了，後來我聯絡被告，被告一開始也不承認
    有拿卡片，後來我說監視器有錄到，他才承認有用告訴人卡
    片領走70幾萬元，但其他的他就不承認，後來我又知道告訴
    人有把保險退掉，把郵局的錢領給被告，被告又要告訴人去
    地下錢莊借錢等語（見本院卷第151-153 頁），然由證人丁○○、己○○上開證述，可知證人丁○○、己○○均係自告
    訴人處聽聞本案發生之相關經過，事發當時均未親自見聞，
    是證人丁○○、己○○之證述本質上實與告訴人自己之指述
    無異，尚無從逕為互相補強佐證。至上開富邦帳戶雖於108
    年11月27日至108 年12月19日有31萬5000元之提領紀錄，國
    泰人壽保單借款共計5 萬2000元及儲蓄險解約取得解約金28
    萬7478元，雖均匯入告訴人郵局帳戶後於當日或數日後隨即
    提領，然保單借款、儲蓄險解約及款項提領之原因均所在多
    有，在卷內尚無其他充足事證足以作為補強證據之情況下，
    揆諸前開說明，自不能逕採告訴人單方面之指證而為被告不
    利之認定。
四、綜上所述，依檢察官所提前揭證據，尚不足使本院就被告丙○○此部分確有刑法第341 條第1 項準詐欺之犯行，達於通
    常一般之人均不致有所懷疑，而得確信其為真實之程度，自
    屬不能證明被告犯罪。然因檢察官認此部分與前開起訴經判
    決有罪部分（即事實欄一㈠㈡㈢部分），具有接續犯之實質
    上一罪關係，爰不另為無罪之諭知。
據上論斷，應依刑事訴訟法第299 條第1 項前段，刑法第341 條
第1 項、第339 條之2 第1 項、第41條第1 項前段、第51條6 、
9 款、第55條、第38條之1 第1 項前段、第3 項，刑法施行法第
1 條之1 第1 項，判決如主文。
本案經檢察官戊○○提起公訴，檢察官乙○○到庭執行職務。
中    華    民    國  110     年    12    月    2     日
                  刑事第四庭    審判長法  官  王俊彥
 
                                      法  官  楊書琴
 
                                      法  官  陳芷萱
以上正本證明與原本無異。
如不服本判決應於收受送達後20日內向本院提出上訴書狀，並應
敘述具體理由；如未敘述上訴理由者，應於上訴期間屆滿後20日
內向本院補提理由書（均須按他造當事人之人數附繕本）「切勿
逕送上級法院」。
中    華    民    國  110     年    12    月    2     日
                                      書記官  林怡秀